Inventaris van het archief van het Ministerie van Landbouw, Natuurbeheer en Visserij: Directie Landbouwonderwijs, 1948-1989
Nationaal Archief, Den Haag
- Agrarisch onderwijs 1945-1992, 026
  - Het formuleren van standpunten ten aanzien van het algemene beleid betreffende het agrarisch onderwijs. 1945-, 1
    - Fusie Hoger Agrarische Onderwijs-instellingen in het kader van de Schaalvergroting Taakverdeling en Concentratie (STC), correspondentie., 1985-1988; div.nrs.
      - Westen des lands,1986, 2696
      - Westen des lands,1986-1987, 2711
    - Land- en tuinbouwonderwijs, Taknota's., 1985-1988; 3132-3133
      - Taknota vollegrondsgroenteteelt 1986-1990,1985, 3133
      - Taknota Fruitteelt 1986-1990,1986-1988, 3132
    - Voorbereidingscommissie Stichting Samenwerkingsorgaan Hoger Agrarisch Onderwijs, vergaderingen, correspondentie., 1986; 2660
    - Begeleidingsgroep Informatica Landbouwonderwijs (BILO)., 1986-1988; div.nrs.
      - Algemeen, correspondentie,1986, 2232
      - Vergaderingen,1986, 2222
      - Vergaderingen, 1987,1987, 2237
      - Vergaderingen,1987, 2239
      - Vergaderingen,1988, 2230
      - Vergaderingen,1988, 2229
      - Vergaderingen,1988, 2228
    - Landbouwuniversiteit, Selectieve Groei en Krimp, correspondentie., 1986-1988; 2834, 3200-3202
      - 1986, 2834
      - jan. - mrt. 19871987, 3200
      - apr. - juni 19871987, 3201
      - 1987-1988, 3202
    - Agrarische Onderwijs Centra's, correspondentie., 1986-1989; div.nrs.
      - Algemeen,1986-1987, 2360
      - Algemeen,1987, 2361
      - Algemeen,1988, 2362
      - Algemeen,1988, 2363
      - Besturenconvenant,1988, 2371
      - Drente,1987-1988, 2369
      - Gelderland,1987-1988, 2368
      - Interne AOC Afstemmingsgroep, vergaderingen,1987-1988, 2398
      - Limburg,1988-1989, 2367
      - Mondeling overleg d.d. 22 oktober,1987, 2401
      - Noord-Holland,1987-1988, 2366
      - Procescoördinatie AOC,1987-1988, 2370
      - Rechtspositionele consequenties van de lump sum bekostiging,1988, 2395
      - Zuid Holland,1986-1988, 2400
    - Hoger Onderwijs/IO-stafvergaderingen., 1986-1989; div.nrs.
      - nov. - dec. 19851985, 3017
      - sep. - okt. 19861986, 3015
      - jan. - mrt. 19871987, 3019
      - apr. - mei 19871987, 3020
      - juni - juli 19871987, 3023
      - aug. - sep. 19871987, 3028
      - okt. - dec. 19871987, 3021
      - jan. - mrt. 19881988, 3027
      - apr. - mei 19881988, 3022
      - juni - okt. 19881988, 3025
      - nov. - dec. 19881988, 3024
      - jan. - feb. 19891989, 3026
      - mrt. 19891989, 2251
      - apr. - mei 19891989, 2252
    - Land- en tuinbouwonderwijs, "Landbouwonderwijs in Beeld", 1984/1985 t/m 1987/1989., 1986-1989; 3126
    - Sector Adviesgroep Landbouw Voortgezet Onderwijs (SALVO)., 1986-1989; div.nrs.
      - Algemeen,1986-1988, 2384
      - Vergaderingen,1986, 2382
      - Vergaderingen,1988, 2383
      - Vergaderingen,1988-1989, 2391
      - Vergaderingen,1989, 3122
      - Vergaderingen,1989, 3124
    - Stuurgroep Administratieve Organisatie Landbouwonderwijs., 1986-1989; 2217-2218, 3086
      - Correspondentie,1986-1989, 2218
      - Vergaderingen,1987-1988, 2217
      - Vergaderingen,1989, 3086
    - Landbouwuniversiteit., 1987-1989; 2847, 3227
      - Bilateraal overleg Landbouwonderwijs/Landbouwuniversiteit,1987, 2847
      - Vergaderingen/besprekingen,1987-1989, 3227
    - Hoofdafdeling Voortgezet Onderwijs en Onderwijsontwikkeling (VO/OO), vergaderingen., 1989; div.nrs.
      - mrt.1989, 2265
      - apr.1989, 2268
      - mei1989, 2271
      - juni1989, 3063
      - juli1989, 3055
      - aug.1989, 3068
      - sep.1989, 3062
      - okt.1989, 3070
      - nov.1989, 3058
      - dec.1989, 3053
    - Land- en Tuinbouwonderwijs, Ontwikkeling kwalificatiestructuur voortgezet onderwijs., 1989; 3125
    - Notulen van vergaderingen met onderwijsgevenden., 1957-1979; 3496-3499
      - Met directeuren en leerkrachten van middelbare landbouwscholen,1958-1963, 3497
      - Met hoofden en besturen van lagere land- en tuinbouwscholen,1957-1970, 3496
      - Met hoofden en besturen van lagere land- en tuinbouwscholen,1971-1979, 3499
      - Met land- en tuinbouwonderwijzers,1960-1964, 3498
    - Vergaderstukken van regionale bijeenkomsten van het Rijksschooltoezicht in de provincies Groningen, Friesland en Drenthe (secretariaatsarchief)., 1977-1979; 3488
    - Vergaderstukken toezicht scholengemeenschappen 'Cluster Zuid'., 1973-1978; 3554
    - Vergaderingen met schoolbesturen., 1980-1985; 3555
  - Het mede formuleren van standpunten ten aanzien van het algemene beleid betreffende het onderwijs met de minister van Onderwijs, Cultuur en Wetenschappen. 1945-, 2
    - Financiële studiesteun, algemeen., 1969-1979; 1914
    - Regeling onderwijsbevoegdheden, correspondentie., 1970-1979; 1892
    - Tertiair Onderwijs, discipline-indeling, correspondentie., 1971-1973; 1970
    - Werkgroep Inspectie en de departementale Onderwijsdirecties van scholen voor lager onderwijs (WIO), vergaderstukken., 1973-1976; 1918
    - Onderwijsplanbureau, correspondentie., 1973-1977; 1825
    - Invoering van consumentenopvoeding op scholen., 1974-1975; 1881
    - Intern Overleg Tertiair Onderwijs (IOTO), besprekingen., 1979; 1971
    - Wetenschappelijk Onderwijs, Meer Jaren Afspraken (MJA) 1980 - 1984., 1979; 3394
    - Ontwikkelingsplan Voortgezet Onderwijs (OPVO), correspondentie., 1980; 2181
    - Wetenschappelijk Onderwijs, universitair onderzoek, Beleidsnota, correspondentie., 1980; 3393
    - Kort Middelbaar Beroeps Onderwijs, correspondentie (ir. H.W. Moll)., 1980-1982; 2606
    - Wetenschappelijk Onderwijs, personeelsaangelegenheden, algemeen., 1980-1982; 2802
    - Middenschool, algemeen, correspondentie., 1980-1983; 2278
    - Wetenschappelijk Onderwijs, vergelijkend onderzoek gelijkwaardigheid diploma's/getuigschriften (o.a. onderwijsbevoegdheid) België-Nederland., 1980-1983; 3183
    - Leraarlessenformule, algemeen, correspondentie., 1980-1984; 2408
    - Open Universiteit in Nederland., 1980-1984; 2817
    - Wetenschappelijk Onderwijs, Academische Raad., 1980-1984; 2796
    - Wetenschappelijk Onderwijs, examens, algemeen., 1980-1984; 2797
    - Wetenschappelijk Onderwijs, internationaal onderwijs., 1980-1984; 2800
    - Lager Beroeps Onderwijs, algemeen., 1980-1985; 2550
    - Wetenschappelijk Onderwijs, personeelsaangelegenheden, beleidsnota universitair wetenschappelijk personeel (BUWP), algemeen., 1980-1985; 2818, 3191
      - 1980-1984, 2818
      - 1985, 3191
    - Onderwijs, algemeen., 1980-1987; 2293-2295
      - 1980-1982, 2293
      - 1983-1984, 2294
      - 1985-1987, 2295
    - Voortgezet Onderwijs, algemeen, correspondentie., 1980-1987; 2299-2301, 2303-2305
      - 1980-1982, 2299
      - 1980-1983, 2304
      - examens,1980-1986, 2303
      - 1983-1984, 2301
      - 1986, 2300
      - 1987, 2305
    - Volwassenen-educatie, algemeen, correspondentie., 1980-1988; div.nrs.
      - 1980-1984, 2285
      - 1985-1986, 2288
      - 1987-1988, 3097
    - Inter Universitaire Instituten., 1981; 2815
    - Hoger Beroeps Onderwijs, Centrale Administratie van Aanmeldingen., 1981-1984; 2676
    - Leerlingwezen, algemeen., 1981-1988; 2484, 3155
      - 1981-1986, 2484
      - 1987-1988, 3155
    - Voortgezet Onderwijs, stimuleringsprojecten, correspondentie., 1981-1988; 2354, 3106
      - 1981-1984, 2354
      - 1985-1988, 3106
    - Universitair onderzoek, voorwaardelijke financiering., 1982-1983; 2798
    - Voortgezet Onderwijs, Nota 'Tweede fase voortgezet/vervolgonderwijs'., 1982-1983; 2311, 2315
      - 1982, 2311
      - 1983, 2315
    - Wetenschappelijk Onderwijs, taakverdeling en concentratie., 1982-1984; div.nrs.
      - Algemeen, correspondentie,1982-1984, 2810
      - Beleidsvoornemens, -afspraken en reacties, correspondentie,1983, 2814
      - Departementaal plan, interimrapport en eindrapport, correspondentie,1982-1983, 2816
    - Opleiding leerkrachten., 1982-1989; div.nrs.
      - Algemeen,1985-1988, 3370
      - Informele Commissie met betrekking tot 1e graads lerarenopleidingen, correspondentie,1984, 2765
      - 1e Graads Opleiding,1982-1984, 2773
      - 1e Graads Opleiding,1985-1988, 3371
      - 2e Graads Opleiding,1985-1989, 3372
    - Hoger Beroeps Onderwijs, Taakverdeling en Concentratie (TVC-HBO), correspondentie., 1983; 2672
    - Discussienota Ontwikkelingsplan Leerlingwezen., 1983-1987; 2482
    - Hoger Beroeps Onderwijs., 1983-1988; div.nrs.
      - Algemeen,1983-1984, 2654
      - Algemeen,1985-1988, 3332
      - Bekostiging,1984-1985, 2655
      - Bekostiging,1986-1988, 3316
      - Bekostiging,1986-1988, 3336
      - HBO-plan 1987 - 1990,1986-1987, 3335
    - Hoger Onderwijs (tertiair) in Friesland, correspondentie., 1983-1988; 2641, 3318
      - 1983-1985, 2641
      - 1986-1988, 3318
    - Hoger Beroeps Onderwijs, Schaalvergroting, Taakverdeling en Concentratie (STC-HBO), algemeen, correspondentie., 1984-1987; div.nrs.
      - 1984, 2671
      - 1985, 2690
      - Werkdossier dhr. Beltman,1985-1986, 3337
      - 1986-1987, 3323
    - Samenwerking Universitaire Rekencentra, Stuurgroep., 1984-1988; 3181, 3194
      - 1984-1988, 3194
      - Werkdossier dhr. v.d. Bosch,1986-1988, 3181
    - Voortgezet Basisonderwijs (V Ba O), correspondentie., 1985; 2358
    - Hoger Onderwijs (tertiair), Hoger Onderwijs Onderzoek Plan (HOOP), correspondentie., 1986-1988; 2647, 3314
      - 1986-1987, 2647
      - 1987-1988, 3314
    - Hoger onderwijs (tertiair), Technologie en Marktsector (HTM), correspondentie., 1986-1988; 3320
    - Middelbaar Beroeps Onderwijs, algemeen., 1987-1988; 3290
    - Werkgroep Stelselherziening Voortgezet Onderwijs, vergaderingen., 1988; 2356
  - Het voorbereiden van wet- en regelgeving op het gebied van het agrarisch onderwijs. 1945-, 3
    - Lagere Land- en Tuinbouwscholen, regeling vervoerskosten leerlingen., 1959-1979; 1931
    - Lager agrarisch onderwijs, ontwerp examenbesluit., 1970-1978; 3574
    - Landbouwhogeschool, regeling praktijksubsidie., 1970-1978; 2024
    - Regeling subsidiëring administratiekosten agrarische scholen., 1970-1979; 1904
    - Land- en tuinbouwonderwijs, kostenvergoeding tijdelijke voorzieningen in gebouwen en terreinen., 1978-1979; 3378
    - Concept-besluit Middelbaar Landbouwonderwijs., 1981-1982; 2569
    - Hoger Onderwijs (tertiair), Wet Hoger Onderwijs - Voorontwerp Kaderwet, correspondentie., 1981-1986; 2650
    - Opheffingsnormen voor scholen voor Lager Landbouw Onderwijs in verband met herstructurering van het voortgezet onderwijs., 1984; 2582
  - Het mede voorbereiden van wet- en regelgeving op het gebied van het onderwijs met de minister van Onderwijs, Cultuur en Wetenschappen. 1945-, 4
    - Het onderbrengen van het Landbouwonderwijs bij het ministerie van Onderwijs en Wetenschappen, correspondentie., 1958-1973; 1731
    - Titulatuur niet- academisch gevormde Landbouwkundigen, Ontwerp van Wet "Ing."- titel., 1970-1974; 1992
    - Regeling van de examens ingevolge de Wet op het leerlingwezen., 1970-1979; 1909
    - Wet Voortgezet Onderwijs (WVO)., 1970-1988; div.nrs.
      - 1987-1988, 3109
      - 1988, 3110
      - Correspondentie,1970-1974, 1827
      - Correspondentie,1975-1979, 1828
      - Correspondentie,1980-1984, 2291
      - Correspondentie,1985, 2297
      - Correspondentie,1985-1986, 2296
      - Inrichting over de schooljaren 1970/1971-1978/1979,1970-1978, 1829
    - Lager Beroeps Onderwijs, ontwerp-besluit LBO/Lager Agrarisch Voortgezet Onderwijs, correspondentie., 1971-1987; 1919-1920, 3247
      - 1971-1972, 1919
      - 1973-1979, 1920
      - 1980-1987, 3247
    - School- en Cursusgeldwet 1972, correspondentie., 1971-1988; div.nrs.
      - Ontwerp van wet,1971-1979, 1880
      - 1981-1984, 2404
      - 1985-1988, 3374
    - Overheveling berekening en toekenning financiële steun aan studerenden naar het ministerie van Onderwijs en Wetenschappen., 1972-1974; 1913
    - Voortgezet onderwijs, Overgangswet., 1972-1984; 1835, 3117
      - 1972-1978, 1835
      - 1980-1984, 3117
    - Ontwerp van wet tot wijziging van de Wet op het voortgezet onderwijs en van de Wet op het leerlingwezen, correspondentie., 1972-1987; 267, 3261
      - 1972-1979, 267
      - 1980-1987, 3261
    - Wetsontwerp stichtingsnormen, correspondentie., 1973-1975; 1831
    - Wijziging van de Beschikking vakanties en vrije dagen voor het Voortgezet Onderwijs., 1974-1979; 1877
    - Herziene regeling van onderwijsbevoegdheden, correspondentie., 1975-1978; 1893
    - Eindexamenbesluit Lager Beroeps Onderwijs, correspondentie., 1975-1979; 1922, 1924
      - 1975, 1922
      - 1976-1979, 1924
    - Wederzijdse Doorstroming Hoger Beroeps Onderwijs - Wetenschappelijk Onderwijs., 1975-1979; 1978-1982
      - Correspondentie,1975-1979, 1978
      - Correspondentie,1976-1977, 1981
      - Voorbereidingscommissie "Commissie Wederzijdse Doorstroming HAO - LH,1976-1977, 1979
      - Voorbereidingscommissie "Commissie Wederzijdse Doorstroming HAO - LH, Concept- en eindrapport,1978, 1980
      - Wetsontwerp, correspondentie,1978-1979, 1982
    - Wetenschappelijk Onderwijs, Twee-fasen structuur, correspondentie., 1978-1988; div.nrs.
      - Algemeen,1980-1984, 2813
      - Aanpassing vormgeving tweede fase (wetsontwerp Beiaard),1984-1986, 3185
      - Beleidsnotitie over vormgeving (Beleidsnota Beiaard),1982-1984, 2799
      - Ontwerp van Wet,1978-1979, 2201
      - Ontwerp van Wet,1980, 2202
      - Ontwerp van Wet,1980, 2203
      - Ontwerp van Wet,1980, 2204
      - Ontwerp van Wet,1980, 2205
      - Ontwerp van Wet,1981, 2789
      - Ontwerp van Wet,1982-1983, 3184
      - Tweede fase opleiding,1982-1984, 2795
      - Tweede fase opleidingen, niet-experimentele lerarenopleidingen,1982-1984, 2811
      - Tweede fase opleidingen, na-doctorale opleidingen,1983-1984, 2837
      - Tweede fase opleidingen, na-doctorale opleidingen,1985, 2833
      - Tweede fase opleidingen, na-doctorale opleidingen,1986, 2835
      - Tweede fase opleidingen, na-doctorale opleidingen,1987-1988, 3197
    - Hoger Agrarisch Onderwijs, studiefinanciering., 1979-1984; 2735
    - Wetenschappelijk Onderwijs, toelating en inschrijving, correspondentie., 1979-1984; div.nrs.
      - Algemeen,1980-1983, 2793
      - Landbouwhogeschool, toelating studenten,1980, 2825
      - Landbouwhogeschool, toelating studenten, algemeen, correspondentie,1980-1984, 2828
      - Landbouwhogeschool, toelating studenten, numerus fixus, correspondentie,1979-1980, 2819
      - Ontwerp Besluit richtlijn verlenging inschrijvingsduur persoonlijke omstandigheden,1981-1982, 2794
      - Ontwerp van Wet verlenging Machtigingswet inschrijving studenten,1981, 2792
      - Ontwerp van Wet verlenging Machtigingswet inschrijving studenten,1981-1982, 2807
      - Wet regulering inschrijving studenten WO en HBO,1982, 2791
    - Land- en Tuinbouwonderwijs, studiefinanciering, correspondentie., 1979-1985; div.nrs.
      - Financiële studiesteun, algemeen,1979-1983, 2496
      - 1981-1982, 2494
      - 1983-1984, 2492
      - 1985, 2489
    - Ontwerp van Wet Medezeggenschap Onderwijs, correspondentie., 1979-1987; div.nrs.
      - 1979, 1823
      - 1980, 2179
      - jan. - mrt. 19811981, 2275
      - apr. 19811981, 2276
      - mei - dec. 19811981, 2277
      - Inwerkingtreding,1982-1987, 2626
      - Land- en Tuinbouwonderwijs, Medezeggenschap,1983-1987, 3158
      - Land- en Tuinbouwonderwijs, Medezeggenschapsreglement,1982-1985, 3148
      - Medezeggenschap - Wet, correspondentie,1981-1984, 3098
    - Onderwijsbevoegdheden, herziene regeling, Wetsontwerp 14.501 (intrekking)., 1980; 2469
    - Wetenschappelik Onderwijs, Voorontwerp van Wet Machtiging Inschrijving studenten, jan. - juni., 1980; 2207
    - Wijziging van de Experimentenwet onderwijs, correspondentie., 1980; 2180
    - Landbouwhogeschool, overdracht beleid studentenhuisvesting van Onderwijs en Wetenschappen en Landbouw en Visserij aan Volkshuisvesting en Ruimtelijke Ordening., 1980-1981; 2824
    - Wet en Besluit bescherming leerlingen tegen besmettingsgevaar., 1980-1981; 3404
    - Aansluiting, toelating en doorstroming Middelbaar Beroeps Onderwijs - Hoger Beroeps Onderwijs, correspondentie., 1980-1983; 2717
    - Ontwerp van wet, houdende verlenging van de werkingsduur van de Wet Universitaire Bestuurshervorming (WUB) 1970., 1980-1984; 3189
    - Wetenschappelijke Onderwijs, Academisch Statuut, correspondentie., 1980-1984; div.nrs.
      - Algemeen,1980-1984, 2787
      - Algemeen Deel, besluit voorontwerp, 1980 mei - juni., 3385
      - Algemeen Deel, besluit voorontwerp, 1981 jan. - juli., 2782
      - Algemeen deel, besluit voorontwerp, 1981 sep. - 1982 apr.., 2785
      - Bijzonder deel, ontwerp besluit, 1981 - 1982., 2786
      - Wijziging in verband met universitaire lerarenopleiding 1980 - 1981., 2788
    - Hoger Beroeps Onderwijs (HBO), Wet HBO, voorontwerp van Wet, correspondentie., 1980-1986; div.nrs.
      - jan.-sep. 19801980, 2248
      - okt. - nov. 19801980, 2249
      - jan. 19811981, 2663
      - feb. 19811981, 2664
      - apr. - sept. 19811981, 2665
      - okt. - dec. 19811981, 2666
      - Bijlage LO-11519,1981, 2667
      - 1982, 2668
      - 1983, 2669
      - 1984, 2670
      - 1985, 2673
      - 1986, 3338
    - Hoger Onderwijs (tertiair), wederzijdse doorstroming Hoger Beroeps Onderwijs - Wetenschappelijk Onderwijs., 1980-1986; div.nrs.
      - Commissie Hoger Landbouwonderwijs - Landbouwwetenschappen/Diergeneeskunde - vergaderingen,1983-1985, 2648
      - Commissie Hoger Landbouwonderwijs-Landbouwwetenschappen/Diergeneeskunde, jaarverslagen 1980 en 1981., 2651
      - Commissies Hoger Landbouwonderwijs - Landbouwwetenschappen/Diergeneeskunde - vergaderingen,1980-1982, 2644
      - Commissies, leden en samenstelling,1980-1984, 2649
      - Concept-Wet Wederzijdse Doorstroming, correspondentie,1980-1985, 2640
      - Correspondentie, algemeen,1980-1986, 2643
      - Voorlichting, brochures,1980-1984, 2645
    - Voortgezet Onderwijs, "Verder na het Basisonderwijs", correspondentie., 1980-1986; 2194, 3108
      - 1980-1981, 2194
      - 1982-1986, 3108
    - Voorontwerp Wet op de Onderwijsverzorging., 1980-1987; div.nrs.
      - 1981, 2280
      - 1982, 2283
      - 1983, 2284
      - 1984, 2286
      - Algemeen, correspondentie,1983-1987, 3095
      - Memorie van toelichting, correspondentie,1984-1987, 3096
      - Voorbereiding ontwerp van Wet,1980, 2182
    - Hoger Onderwijs (tertiair), algemeen, correspondentie., 1980-1988; 2646, 3312
      - 1980-1984, 2646
      - 1985-1988, 3312
    - Wet op het Wetenschappelijk Onderwijs 1981 (WWO) - Ontwerp van Wet., 1980-1988; div.nrs.
      - Voorontwerp van Wet, correspondentie,1980, 3391
      - Voorontwerp van Wet, correspondentie,1980, 3389
      - Voorontwerp van Wet, correspondentie 1980,1980, 3388
      - Voorontwerp van Wet, correspondentie,1980, 3387
      - Voorontwerp van Wet, correspondentie,1980, 3390
      - Voorontwerp Invoeringswet, correspondentie,1980, 3392
      - Ontwerp Invoeringswet,1980-1985, 3187
      - 2e Concept,1981, 2808
      - Exemplaar toegezonden naar de Raad van State,1981, 2805
      - Diverse versies,1981, 2806
      - Correspondentie,1981-1982, 2804
      - Correspondentie,1983-1985, 2809
      - Correspondentie,1986-1988, 3186
    - Kort Middelbaar Beroeps Onderwijs, deeltijd KMBO, correspondentie (werkdossier ir. H.W. Moll)., 1981-1984; 2577, 2587-2588
      - 1981-1984, 2577
      - 1983, 2587
      - 1984, 2588
    - Wetenschappelijk Onderwijs, Wetsontwerp college- en inschrijvingsgelden., 1981-1985; div.nrs.
      - 1980, 3395
      - 1981-1982, 2801
      - 1983-1985, 3190
    - Herziening Onderwijs-Salarisstructuur (HOS), correspondentie., 1981-1988; div.nrs.
      - 1981-1982, 2515
      - 1982-1983, 2517
      - 1984-1985, 2518
      - 1986-1988, 3172
    - Bekostigingswet Ontwikkeling Voortgezet Basisonderwijs, wetsontwerp., 1982; 3102
    - Ontwerp van Wet interim inhouding, salarissen onderwijs, correspondentie., 1982-1983; 2511
    - Voortgezet Onderwijs, Wet planning voortgezet onderwijs, correspondentie., 1982-1985; 2348
    - Kort Middelbaar Beroeps Onderwijs (KMBO)., 1982-1988; 3272-3273, 3283-3286
      - KMAO/KMBO, algemeen,1985, 3272
      - KMAO/KMBO, algemeen,1986-1988, 3273
      - Ontwikkelingsplan leerlingwezen/KMBO., 3285
      - Richtlijnen KMBO,1984-1987, 3286
      - Taakuren,1982-1988, 3283
      - Wijziging besluit en verlenging werkingsduur,1982-1983, 3284
    - Taakverdeling en Concentratie in het Wetenschappelijk Onderwijs - Wetgeving, correspondentie., 1983-1986; 3182
    - Ontwikkelingswet Voortgezet Onderwijs., 1983-1987; 3112
    - Herstructurering en Fusie Voortgezet Onderwijs (HEF-VO)., 1984-1987; 3100-3101, 3255
      - Ontwerp van Wet tot wijziging van de Wet op het Voortgezet Onderwijs in verband met de HEF-VO,1984-1987, 3101
      - Toekennen van extra leraarlesuren in verband met de HEF-VO,1987, 3255
      - Werkgroep HEF-VO,1984, 3100
    - Lesgeldwet- en Schoolgeldheffing, correspondentie., 1985-1988; 3143
    - Overgang van de School voor de Zeevisvaart te Stellendam van het Ministerie van Onderwijs naar het Ministerie van Landbouw en Visserij., 1986-1988; 3177
    - Stelselherziening bekostiging voortgezet onderwijs., 1986-1988; 2353, 3131
      - Correspondentie,1986-1987, 2353
      - Voorstel van wet,1987-1988, 3131
    - Hoger Beroeps Onderwijs, Wet Harmonisatie Collegegelden., 1987-1988; 3345
    - Overdracht Rijksscholen aan gemeenten., 1987-1988; 2396
    - Voortgezet onderwijs, Wet cursorisch onderwijs., 1987-1988; 3153
    - Wet Hoger Beroeps Onderwijs, correspondentie., 1987-1988; 3346
  - Het verwerken van kwalitatieve en kwantitatieve gegevens over het agrarisch onderwijs en statistieken en andere gecumuleerde producten (bijvoorbeeld het Landbouwonderwijsplan) 1991-, 6
    Bron: Landbouwonderwijsplan 1992.
    - Bestemming gediplomeerden lager- en middelbaar agrarisch onderwijs., 1976-1977; 1930
    - Land- en tuinbouwonderwijs, voorlichting voor de Minister (staf)., 1978-1979; 1915
    - Berekening gemiddelde groepsgrootte Lagere Agrarische Scholen., 1979-1982; 2564
    - Hoger Agrarische Onderwijs, verslagformulieren schooljaar 1979/1980-1984/1985., 1980-1985; 2737
    - Land- en Tuinbouwonderwijs, leerlingenaantallen algemeen, correspondentie., 1981-1984; 2467
    - Enqujte afgestudeerden Groenvoorzieningsopleidingen schooljaar 1979/1980., 1983-1984; 2516
    - Inventarisatie van onbevoegd gegeven lessen in de beroepsgerichte vakken alsmede economie, biologie, natuur- en scheikunde Lager en Middelbaar Agrarisch Onderwijs., 1984; 2472
    - Onderwijsverslag Landbouwonderwijs 1984., 1984-1985; 2392
    - Onderzoek naar het functioneren van de praktijkscholen door de Algemene Rekenkamer., 1987-1988; 3231
    - Inventarisatie algemene gegevens van agrarische scholen in het voortgezet onderwijs., 1988; 2487
  - Het voeren van overleg met de minister van Onderwijs, Cultuur en Wetenschappen, provincie, gemeente en bestuursorganisaties over aanvragen voor nieuwe instellingen of afdelingen van voortgezet agrarisch onderwijs. 1991-, 7
    - Overleg met stichtingen in het kader van overeenkomsten van samenwerking., 1969-1974; 206
    - Stichting Internationaal Instituut voor Landaanwinning en Cultuurtechniek (ILRI)., 1969-1984; div.nrs.
      - Algemeen, correspondentie,1980-1984, 2266
      - Financiële verslagen,1980-1984, 2270
      - Personeelsaangelegenheden, correspondentie,1980-1984, 2269
      - Personeelsaangelegenheden, directoraat, correspondentie,1983-1984, 2273
      - Projecten/ projectbeschrijvingen, correspondentie,1983-1984, 2272
      - Samenwerking met de Landbouwhogeschool,1969-1978, 1879
      - Samenwerkingsovereenkomst met Landbouwhogeschool,1980-1984, 2267
    - Individueel Landbouw Onderwijs (ILO), correspondentie., 1975-1984; div.nrs.
      - 1975-1979, 753
      - 1979-1984, 2579
      - Kosten toelatingsonderzoek en begeleiding leerlingen, regelingen,1980-1984, 2658